臺灣臺中地方法院刑事判決
110年度簡上字第404號
上  訴  人  臺灣臺中地方檢察署檢察官
被      告  邱國鐘


選任辯護人  莊慶洲律師
上列上訴人因被告傷害等案件，不服本院臺中簡易庭中華民國11
0年7月20日110年度中簡字第1062號第一審刑事簡易判決（聲請
簡易判決處刑案號：110年度速偵字2112號），提起上訴，本院
管轄之第二審合議庭判決如下：
    主    文
上訴駁回。
邱國鐘緩刑貳年，應向執行檢察官指定之政府機關、政府機構、
行政法人、社區或其他符合公益目的之機構或團體，提供捌拾小
時之義務勞務，並於緩刑期內接受受理執行之地方檢察署觀護人
所舉辦之法治教育參場次。緩刑期間付保護管束。
    犯罪事實及理由
一、本案經本院審理結果，認第一審刑事簡易判決認事用法及量
    刑均無不當，應予維持，除證據部分補充「被告邱國鐘於本
    院審理中之自白」、「本院110年12月14日勘驗筆錄」外，
    餘均引用第一審刑事簡易判決書所載之犯罪事實、證據及理
    由（如附件）。
二、本判決下述所引用被告以外之人於審判外之供述證據，均經
    本院於審判時當庭直接提示而為合法調查，檢察官、被告及
    其選任辯護人均同意作為證據（見本院二審卷第156頁），
    而本院審酌上開供述證據資料製作時之情況，並無不當取供
    或證明力明顯過低之瑕疵，認以之作為證據應屬適當，依刑
    事訴訟法第159條之5規定，認均具有證據能力。而本案所引
    用之其餘非供述證據，並無證據證明係實施刑事訴訟程序之
    公務員違背法定程序所取得，依刑事訴訟法第158條之4規定
    之反面解釋，應認均具有證據能力，併此敘明。
三、檢察官上訴意旨略以：被告犯後否認犯行，復未與告訴人洪
    秉義和解或表示歉意，並一再堅稱是告訴人先將其推倒方動
    手云云，並無悔悟之意；又告訴人為執行職務之員警，被告
    卻對之暴力相向，悍然挑戰公權力且漠視法紀，嚴重侵害公
    務機關執行職務之尊嚴性，打擊員警士氣，不僅影響社會秩
    序及國家公權力之執行，更直接危及員警生命、身體安全，
    原審判決判處拘役55日，量刑過輕，應撤銷原判決並宣告較
    重刑度等語。
四、按量刑之輕重，係屬事實審法院得依職權自由裁量之事項，
    苟於量刑時，已依行為人之責任為基礎，並斟酌刑法第57條
    各款所列情狀，而未逾越法定範圍，又未濫用其職權，即不
    得遽指為違法（最高法院98年度台上字第6660號判決要旨參
    照）。又刑之量定屬事實審法院得依職權裁量事項，倘其所
    量之刑並未逾越法定刑之範圍（即所謂外部界限），復無違
    反比例或罪刑相當原則之情形（即所謂內部界限）者，自不
    得任意指為違法（最高法院102年度台上字第4307號判決要
    旨參照）。經查，原審以被告所為妨害公務及傷害犯行事證
    明確，予以論罪科刑，適用刑法第135條第1項、第277條第1
    項、第55條規定，並審酌其不知自我控制情緒管理，竟於員
    警依法執行職務時，出拳攻擊施強暴於執行公務之員警，蔑
    視國家公權力，並嚴重損及社會秩序及國家法治，甚至已使
    執勤員警因此受傷，而其犯罪後復否認犯行，又未與告訴人
    達成和解，未見悔意，犯後態度非佳，惟幸告訴人所受傷勢
    尚非嚴重等一切情狀，據以論罪科刑，判處被告拘役55日，
    如易科罰金，以新臺幣（下同）1千元折算1日。原審判決理
    由已審酌上情為科刑考量，顯已注意適用刑法第57條規定，
    就量刑刑度詳為審酌並敘明理由，既未逾越法定刑度，復未
    濫用自由裁量之權限，且無輕重失衡之情形，而量刑本屬法
    院就個案為裁量之職權，難謂有何違法失當之處；況被告業
    於本院審理中坦承犯行（見本院二審卷第160頁至第161頁）
    ，復與告訴人達成調解，並依調解內容賠償完畢，此經告訴
    人於本院審理中陳述明確（見本院二審卷第161頁），並有
    本院110年度中司附民移調字第155號調解程序筆錄、本院公
    務電話紀錄及被告匯款資料附卷可參（見本院二審卷第117
    頁至第121頁），揆諸上開說明，當應予維持。從而，上訴
    人未能具體指摘原判決之認事用法有何疏漏或違誤之處，即
    對原判決提起上訴，認原審所為量刑不當，自屬無理由，應
    予駁回。
五、又被告前因妨害自由案件，經本院以99年度訴字第3146號判
    決分別判處有期徒刑6月、5月，並定應執行有期徒刑10月確
    定，於101年9月17日易科罰金執行完畢，有臺灣高等法院被
    告前案紀錄表附卷可憑，足認其前因故意犯罪受有期徒刑以
    上刑之宣告，執行完畢後，5年以內未曾因故意犯罪受有期
    徒刑以上刑之宣告。審酌被告因一時失慮觸犯刑章，而於本
    院審理中坦承犯行，並與告訴人成立調解，且依調解內容賠
    償完畢等情，業經認定如前，堪認被告已具悔意，信其經此
    偵查及審判程序後，應知戒慎而無再犯之虞；況刑罰固屬國
    家對於犯罪之人，以剝奪法益手段之公法制裁，惟其積極目
    的在預防犯人再犯，對於惡性未深者，若因偶然觸法即置諸
    刑獄，自非刑罰目的，本院認對其所宣告之刑以暫不執行為
    適當，爰依刑法第74條第1項第2款宣告如主文所示緩刑，以
    啟自新。又為使被告於緩刑期內能知法守法，並對社會有所
    貢獻，爰依同條第2項第5款規定，命其向指定之政府機關、
    政府機構、行政法人、社區或其他符合公益目的之機構或團
    體，提供如主文所示之義務勞務時數（至於義務勞務之執行
    方法，核屬執行事項，應由檢察官執行）；另為督促被告記
    取教訓，避免其心存僥倖，爰依刑法第74條第2項第8款規定
    ，命其於緩刑期內接受受理執行之地方檢察署觀護人所舉辦
    之法治教育如主文所示之場次；復依刑法第93條第1項第2款
    規定，命於緩刑期間付保護管束，以觀後效。若被告不履行
    此一負擔，且情節重大足認原宣告之緩刑難收其預期效果，
    而有執行刑罰之必要者，依刑法第75條之1第1項第4款規定
    ，檢察官得向本院聲請撤銷其緩刑之宣告，附此敘明。
據上論斷，應依刑事訴訟法第455條之1第1項、第3項、第364條
、第373條、第368條，刑法第74條第1項第2款、第2項第5款、第
8款、第93條第1項第2款，判決如主文。
本案經檢察官鄭珮琪聲請簡易判決處刑及提起上訴，檢察官陳君
瑜到庭執行職務。 
中　　華　　民　　國　　111 　年　　3 　　月　　31　　日
                  刑事第五庭  審判長法  官  唐中興
　　　　　　　　　
　　　　　　　　　                  法  官  李怡真
　　　　　　　　　
　　　　　　　　              　    法  官  黃世誠
以上正本證明與原本無異。
不得上訴。
　　　　　　　　　　　　　　　　　　書記官　楊均謙　
中　　華　　民　　國　　111 　年　　3 　　月　　31　　日
附錄論罪科刑法條
中華民國刑法第135條第1項
對於公務員依法執行職務時，施強暴脅迫者，處3年以下有期徒
刑、拘役或30萬元以下罰金。
中華民國刑法第277條第1項
傷害人之身體或健康者，處5年以下有期徒刑、拘役或50萬元以
下罰金。
【附件：本院110年度中簡字第1062號刑事簡易判決】